# 请教陈版建筑业可变对价的问题

提问人：10050236 时间：2023-01-03 17:20:
请教陈老师： 按照时段法确认收入的建筑业，合同约定按照单价固定，项目金额最终以审计结算为准。在资产报表日，公司根据与取得的工作量确认单（客户已盖章）上确认的工作量暂估收入，待项目最终审计结算后调整收入，即在项目最终审计结算前按照暂估确认收入、项目最终验收结算后调整差额，该事项是否涉及可变对价？看了资料，可变对价感觉是对单价进行调整，但是公司项目约定单价是固定的，项目最终结算是对工作量进行调整。

回答人：chenyiwei
在项目最终审计结算前按照暂估确认收入、项目最终验收结算后调整差额，该事项涉及可变对价。因此，如果以暂估价确认收入，则需合理保证最终审定价格与暂估价相比，极可能不会发生重大的冲减。如果根据以往惯例，最终审定价格会比原暂定价有一定比例下浮，则在作出可变对价估计时需考虑这一因素的影响，相应下调最佳估计数。

提问人：10050236 时间：2023-01-07 14:34:
是按照产出法确认收入，工作量是可以计量的，比如施工多少米，到了资产负债表日 用完成的多少米乘以固定单价 确认收入金额。不过一般建筑业都需要工程审计结算，审计结算时结算金额与前面暂估的金额有差异。

回答人：chenyiwei
如果最终审定金额低于原先的暂估价，则在进行可变对价估计时，需合理、谨慎地考虑价格调减的影响，确保遵循“极可能不会发生重大转回”的限制条件。